臺灣桃園地方法院刑事判決　　　　　　　　　　　　　九十年度易字第二六二一號
　　公　訴　人　臺灣桃園地方法院檢察署檢察官
　　被　　　告　乙○○
右列被告因贓物案件，茲經檢察官提起公訴（九十年度偵字第一六○三三號），本院
判決如左：
    主      文
乙○○收受贓物，處有期徒刑月，如易科罰金，以佰元折算壹日。
    事      實
一、乙○○明知姓名年籍不詳之成年男子所持有車號ＩＹＢ－六六一號重型機車係來
    路不明之贓物（為劉金花所有、由甲○○使用，於民國九十年九月二十日下午二
    時許，在雲林縣斗六市○○路十七號前失竊），竟仍於九十年九月下旬某日，在
    桃園縣中壢市中原大學附近收受騎用。嗣於九十年九月二十二日下午三時三十分
    許，騎乘該機車，在桃園縣中壢市○○路與中光路口處為警查獲。
二、案經桃園縣警察局楊梅分局報請臺灣桃園地方法院檢察署檢察官偵查起訴。
    理      由
一、訊據被告乙○○坦承於中原大學附近向一不詳年籍之男子借用該車騎乘而為警查
    獲之事實，惟否認有何收受贓物之犯行，辯稱：前開機車即甲○○之子李國維交
    付云云。然查，車號ＩＹＢ－六六一號重型機車為劉金花所有，均由甲○○在雲
    林縣使用，並未交他人使用，於九十年九月二十日下午在雲林縣斗六市失竊一節
    ，業據被害人甲○○證述綦詳，並有贓物領據及車輛竊盜、車牌失竊資料個別查
    詢報表－查詢車輛認可資料各一紙在卷可稽，堪認上開機車乃他人財產犯罪所得
    之贓物無誤。次查，騎乘機車應隨時攜帶行車執照以供查驗，況被告於警訊初訊
    時無法提供出借機車者之姓名及聯絡方式，亦未約定何時及如何還車，被告收受
    該輛機車過程顯與正當借用機車行徑不合，堪認其主觀上對該車係來路不明之贓
    物應有所認識。至於被告見被害人之子李國維到警局後改稱係向李國維借用機車
    云云，但查，當日尋獲機車後，因被害人甲○○之子李國維於桃園工作，故警方
    通知李國維到場，又因李國維任職消防隊，故由其分隊長偕同到警局，李國維並
    表示不認識被告，況機車均在雲林縣斗六市由甲○○使用，李國維從未出借該機
    車予被告等情，據被害人甲○○及人李國維分別於警訊或偵訊時證述明確，證人
    李國維與被告素不相識，僅因臨時到場即遭被告攀附，被告所辯顯係事後卸責之
    詞，不足採信。綜上所述，本件罪證明確，被告犯行堪以認定。
二、核被告所為，係犯刑法第三百四十九條第一項之收受贓物罪。爰審酌被告之素行
    、智識程度、犯罪動機、犯罪所生之危害，犯後否認犯行不思悔改之態度及其他
    一切情狀量處如主文所示之刑，並諭知易科罰金之折算標準。
據上論斷，應依刑事訴訟法第二百九十九條第一項前段，刑法第三百四十九條第一項
、第四十一條第一項前段，罰金罰鍰提高標準條例第一條前段、第二條前段，判決如
主文。
本案經檢察官江苑臻到庭執行職務。
中      華      民      國    九十一    年      二      月      四      日
                                      臺灣桃園地方法院刑事第六庭
                                          法  官    游  紅  桃
右正本證明與原本無異。
如不服本判決，應於判決送達後十日內向本院提出上訴狀 (應附繕本)，上訴於臺灣
高等法院。
                                          書記官    王  元  宏
中      華   民      國    九十一    年      二      月      五      日
附論罪科刑依據之法條：
刑法第三百四十九條第一項
收受贓物者，處三年以下有期徒刑、拘役或五百元以下罰金。
